Inventaris van het archief van de Centrale Raad van Beroep, 1903-1939 (1946)
Nationaal Archief, Den Haag
Gewijzigd bij de K.B's van 7 januari 1931 (stbl.7), 18 oktober 1932 (stbl. 500), 3 november 1934 (stbl. 565), 13 maart 1935 (stbl. 123), 18 april 1935 (stbl. 196), 13 juni 1935 (stbl. 544), 29 juni 1936 (stbl. 546), 1 augustus 1936 (stbl. 548), 21 december 1937 (stbl. 544).
9: Wet van den 17den februari 1922 (stbl. 65), tot regeling van de militaire pensioenen bij de zeemacht. (pensioenwet zeemacht 1922).
Gewijzigd bij de wetten van 29 december 1932 (stbl. 681), 6 april 1933 (stbl. 147), 2 juli 1934 (stbl. 353), 31 december 1935 (stbl. 828).
Gewijzigd bij de K.B's van 3 november 1934 (stbl. 565), 13 maart 1935 (stbl. 122), 13 maart 1935 (stbl. 123), 13 juni 1936 (stbl. 544), 29 juni 1936 (stbl. 546), 1 augustus 1936 (stbl. 548).
10: Wet van den 5den mei 1922 (stbl. 240), houdende pensioenregeling voor de ambtenaren en hunne weezen en weduwen. (Pensioenwet 1922).
Gewijzigd bij de wetten van 29 december 1932 (stbl. 681), 6 april 1933 (stbl. 147), 28 juli 1933 (stbl. 385), 31 mei 1934 (stbl. 281), 13 september 1935 (stbl. 685), 29 november 1935 (stbl. 685), 9 januari 1936 (stbl. 300), 19 juni 1936 (stbl. 304), 8 april 1937 (stbl. 301).
Gewijzigd bij de K.B's van 22 februari 1936 (stbl. 180), 14 november 1936 (stbl. 353), 5 december 1936 (stbl. 354), 10 december 1936 (stbl. 355), 17 december 1936 (stbl. 356), 15 augustus 1936 (stbl. 385), 9 juli 1937 (stbl. 349), 1 april 1938 (stbl. 246).
11: Wet van den 19den mei 1922, houdende de pensioenregeling van de weeduwen en weezen van de vrijwillig dienende militairen van de land- en zeemacht (Militaire Weduwen Wet).
Gewijzigd bij de wetten van 2 juli 1934 (stbl. 353) en 31 december 1935 (stbl. 831).
Gewijzigd bij de K.B's van 7 januari 1931 (stbl. 7), 3 november 1934 (stbl. 565), 13 maart 1935 (stbl. 123), 18 april 1935 (stbl. 196), 13 juni 1936 (stbl. 544).
12: Wet van den 20sten mei 1922 tot verzekering van personen werkzaam in de landbouwbedrijven tegen de geldelijke gevolgen van ongevallen, hun in verband met hunne dienstbetrekking overkomen. (stbl. 365).
Gewijzigd bij de wetten van 18 ju[?] 1930 (stbl. 329), 21 april 1932 (stbl. 175), 25 oktober 1933 (stbl. 533), 29 november 1935 (stbl. 685), 12 juli 1936 (stbl. 801), 15 december 1938 (stbl. 805).
Gewijzigd bij de K.B's van 14 mei 1930 (stbl. 180), 20 mei 1930 (stbl. 209), 23 augustus 1930 (stbl. 373), 7 februari 1931 (stbl. 48), 8 december 1931 (stbl. 501), 19 mei 1932 (stbl. 208), 11 augustus 1932 (stbl. 436), 12 september 1932 (stbl. 468), 26 november 1932 (stbl. 565), 8 juni 1933 (stbl. 311), 14 juni 1934 (stbl. 312), 2 juli 1934 (stbl. 355), 13 oktober 1934 (stbl. 548), 16 december 1935 (stbl. 706), 6 juli 1937 (stbl. 851), 4 mei 1938 (stbl. 851), 15 april 1939 (stbl. 847), 19 juni 1939 (stbl. 886), 20 juni 1939 (stbl. 853).
13: Wet van den 13den juli 1923 (stbl. 355) houdende de vaststelling van de pensioenwet voor het personeel der Koninklijke Marine-reserve (Pensioenwet personeel Koninklijke Marine-reserve).
Gewijzigd bij de wet van 31 december 1935 (stbl. 827).
Gewijzigd bij de K.B's van 29 juni 1936 (stbl. 546).
14: Wet van 13 juli 1923 (stbl. 356) tot regeling van de pensioenen voor het reserve personeel landmacht 1923.
Gewijzigd bij de wet van 31 december 1935 (stbl. 828).
Gewijzigd bij de K.B's van 29 juni 1936 (stbl. 546).
15: Wet van den 27sten juni 1925 (stbl. 278) tot vaststelling van eene pensioenwet voor de vrijwilligers van de landstorm.
Gewijzigd bij de wet van 31 december 1935 (stbl. 829).
16: Pensioenwet van den 29sten juni 1925 (stbl. 294) betreffende de pensioenregeling voor de spoorwegambtenaren en hunne weeduwen en weesen. (Pensioenwet Spoorweg ambtenaren).
Gewijzigd bij de wetten van 7-4-1932 (stbl. 155), 29-12-1932 (stbl. 662), 29-11-1935 (stbl. 685), 22-2-1936 (stbl. 520) en 22-12-1939 (stbl. 529).
Gewijzigd bij het K.B van 26 maart 1936 (stbl. 591).
17: Wet van den 12den december 1929 (stbl. 530), houdende regelen betreffende de rechtstoestand der ambtenaren (ambtenarenwet 1929).
Gewijzigd bij de wetten van 19 december 1931 (stbl. 519), 1 november 1933 (stbl. 562), 17 november 1933 (stbl. 600), 17 juli 1936 (stbl. 205), 11 september 1936 (stbl. 306).
Gewijzigd bij de K.B's van 25 april 1930 (stbl. 147), 13 mei 1930 (stbl. 158), 27 mei 930 (stbl. 217), 16 oktober 1930 (stbl. 405), 8 juni 1931 (stbl. 241), 12 juni 1931 (stbl. 248), 3 augustus 1931 (stbl. 354), 22 augustus 1931 (stbl. 377, 378), 24 augustus 1931 (stbl. 379), 26 augustus 1931 (stbl. 384), 27 augustus 1931 (stbl. 385, 386, 387, 388, 389), 14 oktober 1931 (stbl. 261, 262), 11 november 1931 (stbl. 436), 27 november 1931 (stbl. 478), 23 december 1931 (stbl. 537), 20-2-1932 (stbl. 61), 7 juli 1932 (stbl. 322 en 323), 16 juli 1932 (stbl. 349), 25 augustus 1932 (stbl. 448 en 449), 18 november 1932 (stbl. 540), 24 december 1932 (stbl. 635), 27 december 1932 (stbl. 646, 647), 28 december 1932 (stbl. 654, 655), 31 december 1932 (stbl. 713), 21 januari 1933 (stbl. 20), 27 januari 1933 (stbl. 33), 12 april 1933 (stbl. 171), 21 april 1933 (stbl. 216), 11 mei 1933 (stbl. 270), 22 mei 1933 (stbl. 294), 6 juni 1933 (stbl. 306), 14 juni 1933 (stbl. 326), 30 juni 1933 (stbl. 343), 28 juli 1933 (stbl. 406), 20 oktober 1933 (stbl. 358, 359), 31 oktober 1933 (stbl. 557), 14 november 1933 (stbl. 586), 27 november 1933 (stbl. 627, 628, 629), 28 november 1933 (stbl. 632), 20 december 1933 (stbl. 719), 28 december 1933 (stbl. 748), 30 december 1933 (stbl. 783, 784), 19 januari 1934 (stbl. 12), 28 februari 1934 (stbl. 64), 14 maart 1934 (stbl. 79), 26 maart, 1934 (stbl. 90), 5 april 1934 (stbl. 93), 21 april 1934 (stbl. 115), 24 april 1934 (stbl. 123), 30 mei 1934 (stbl. 142), 2 juli 1934 (stbl. 358), 12 juli 1934 (stbl. 363), 13 juli 1934 (stbl. 368), 19 juli 1934 (stbl. 411), 10 augustus 1934 (stbl. 477, 478), 19 oktober 1934 (stbl. 550), 30 november 1934 (stbl. 609, 610, 611), 9 januari 1935 (stbl. 8), 12 maart 1935 (stbl. 116), 13 maart 1935 (stbl. 120), 11 april 1935 (stbl. 183), 4 mei 1935 (stbl. 233), 1 juni 1935 (stbl. 327, 328), 17 augustus 1935 (stbl. 510, 513), 15 november 1935 (stbl. 655), 4 december 1935 (stbl. 690), 12 december 1935 (stbl. 701, 702, 703, 704), 21 december 1935 (stbl. 784), 5 juni 1936 (stbl. 140), 30 januari 1936 (stbl. 240), 26 november 1936 (stbl. 254), 3 november 1936 (stbl. 779), 9 februari 1937 (stbl. 342), 7 juli 1937 (stbl. 347), 23 juli 1937 (stbl. 348), 14 oktober 1937 (stbl. 355), 27 november 1937 (stbl. 357), 27 augustus 1937 (stbl. 369, 370, 371), 21 februari 1938 (stbl. 342).
18: Wet van den 19den december 1931 (stbl. 19) houdende regelen betreffende den rechtstoestand van de militaire ambtenaren (Militaire Ambtenarenwet 1931).
Gewijzigd bij de wetten van 31 december 1937 (stbl. 501).
Gewijzigd bij de K.B's van 28 augustus 1931 (377, 373), 27 december 1932 (stbl. 646, 647), 31 december 1932 (stbl. 713), 27 oktober 1933 (stbl. 553), 30 december 1933 (stbl. 788), 12 juli 1934 (stbl. 365), 26 januari 1935 (stbl. 30), 28 december 1935 (stbl. 813), 21 maart 1936 (stbl. 541), 17 juli 1936 (stbl. 547), 1 augustus 1936 (stbl. 548), 26 november 1936 (stbl. 254), 4 mei 1937 (stbl. 540), 7 december 1937 (stbl. 542).
19: Wet van den 21sten augustus 1933 (stbl. 181) tot verzekering van Mijnwerkers tegen geldelijke gevolgen van invaliditeit en ouderdom (Mijnwerkers- invaliditeits- en ouderdomswet).
Gewijzigd bij de K.B's van 14 december 1935 (stbl. 705) en van 22 februari 1936 (stbl. 843).
20: Wet op de Rijksverzekeringsbank en de Raden van de Arbeid, 1933 (stbl. 598).
Gewijzigd bij de wet van 17 november 1933 (stbl. 598), 28 december 1934 (stbl. 699), 30 december 1938 (stbl. 416), 23 december 1939 (stbl. 806).
Gewijzigd bij de K.B's van 18 december 1933 (stbl. 702), 2 juni 1934 (stbl. 301), 7 juni 1934 (stbl. 306), 12 juni 1934 (stbl. 327), 13 juli 1934 (stbl. 368), 28 augustus 1934 (stbl. 491), 13 oktober 1934 (stbl. 547, 548), 10 november 1934 (stbl. 574), 13 maart 1935 (stbl. 120), 8 april 1936 (stbl. 848), 15 april 1936 (stbl. 883), 20 juli 1936 (stbl. 859), 28 april 1937 (stbl. 481), 11 juni 1938 (stbl. 33), 17 maart 1939 (stbl. 400), 19 juni 1939 (stbl. 851).
21: Wet van den 23sten december 1939 (stbl. 806), houdende wettelijke regelen inzake kinderbijslagverzekering (kinderbijslagwet).
Bijlage: Huurcontracten en overeenkomsten betreffende het pand van de Raad.
Akte van 31 juli 1914
Grosse Rep. No. 1628
In naam der Koningin!
Heden den een en dertigsten Juli negentien honderd veertien verrekenen voor mij Hendrik Albert Beets, notaris ter standplaats Utrecht, de Edelachtbare Heer Meester Joachimus Pieter Fockema Andreae, Burgemeester der gemeente Utrecht, als zoodanig bijgestaan door den secretaris dier gemeente den Heer Meester Johannes Bool, beiden wonende te Utrecht, te komen in hunne vermelde hoedanigheid van Burgemeester en Secretaris der gemeente Utrecht en krachtens besluit van den Raad dier gemeente, genomen in zijne openbare vergadering van den veertienden mei negentien honderd veertien, goedgekeurd door Gedeputeerde Staten van Utrecht den vijfentwintigsten Mei daaraanvolgende derde afdeling nommer 1332/1075, hierbij handelende voor, en namens de gemeente Utrecht die verklaarden bij deze te hebben verstuurd aan den Staat der Nederlanden (Departement van justitie) voor welken zulks wordt aangenomen door den heer Simon Wijn, Rijksbouwmeester voor de Justitiegebouwen, wonende te 's-Gravenhage als daartoe gemachtigd door den Minister van justitie bij onderhandsche volmacht van den twee en twintigsten April 1900 veertien, deel 164, folio 3 recto, vak 8, een blad, geen renvooi. Ontvangen voor recht een gulden twintig cent. De f.d. Ontvanger Get. (geteekend van steeden, en welke, na vooraf door den lasthebber in tegenwoordigheid van mij notaris en van de getuigen voor echt erkend en ten blijke daarvan door allen geteekend te zijn, aan deze minute is vastgehecht, het gebouw, genaamd "Sic Semper", staande aan de Trans nummer 19 hoek Nieuwegracht, te Utrecht, Kadastraal bekend gemeente Utrecht, Sectie B nummer 3191, zulks voor den tijd van tien jaren, ingegaan den Zeventienden Maart negentienhonderd veertien en zullende eindigen zonder opzegging, den Zestienden Maart negentienhonderd vier en twintig, tegen den huurprijs van vier duizend gulden per jaar, van welken huurprijs voor de eerste maal een evenredig gedeelte over den verstreken huurtijd zal moeten worden betaald op den eersten Mei negentienhonderd veertien en voor het vervolg telkens na afloop van elk half jaar, derhalve telken jare op den eersten November in den eersten Mei, een bedrag van twee duizend gulden.
Enzovoorts onder de navolgende bepalingen
Artikel 1. enz.
Artikel 4.
De gemeente betaalt de zakelijke lasten. Alle andere belastingen of lasten, nu of in het vervolg van het gehuurde geheven wordende of daar uitgaande betaalt de huurder. De kosten van het waterverbruik zijn voor rekening van den huurder en worden door dezen rechtstreeks aan de Gemeente Utrecht voldaan op door deze in te dienen nota
De gemeente betaalt de kosten en rechten van dit huurcontract.
Artikel 5.
Van den bovengemelde huurprijs van vier duizend gulden per jaar wordt - met ingang van den dag waarop de Gemeente ophoudt huur te zijn verschuldigd voor het door haar gehuurde en kosteloos ten dienst van den Centralen Raad van Beroep in gebruik gegeven gebouwen aan den Trans nummer 10 - gedurende den loop dezer huurovereenkomst in mindering gebracht een bedrag van een duiezend vijf honderd gulden per jaar of zeven honderd vijftig gulden per half jaar.
Artikel 6.
De betaling van de huurpenningen zal Geschieden door middel van toezending aan Burgemeester en Wethouders van eene assignatie telkens ten bedrage van een verschenen huurtermijn, na inzending door de gebruikers van het perceel van eene verklaring van huurprestatie, onderteekend door den voorzitters van den centralen en den plaatelijken Raad van Beroep.
Akte van 27 januari / 9 februari 1925
AFSCHRIFT. 9/110.
Burgemeester en Wethouders van Utrecht, ten deze die Gemeente vertegenwoordigende en handelende krachtens en ter uitvoering van het raadsbesluit van 20 Maart 1924, zooals dat, gewijzigd bij raadsbesluit van 16 April 1924, is goedgekeurd door Gedeputeerde Staten van Utrecht den 22sten April 1924 3de afdeeling, no. 1033/722, verklaren te hebben verhuurd aan:
den Staat den Nederlanden, voor wien ten deze optreedt de Minister van Financiën te 's-GRAVENHAGE, die door medeondertekening van deze akte erkent namens den Staat der Nederlanden te hebben gehuurd en in den toestand, waarin zich het gehuurde bevindt, in huur van de gemeente Utrecht aan te nemen: het gebouw "Sic Semper", staande aan den Trans No.19, te Utrecht en kadestraal bekend gemeente Utrecht, sectie B. no.5191, voor den tijd van één jaar, gerekend te zijn ingegaan den 17den Maart 1924 en mitsdien eindigende den 16den Maart 1925, doen onder bepaling, dat de huur na afloop van het huurjaar, ten hoogste gedurende tien jaren, telkens met één jaar zal wonden verlengd, indien niet tenminste zes maanden tevoren de huur door een der partijen schriftelijk is opgezegd.
En voorts onder de volgende bepalingen en bedingen:
Artikel 1.
Deze verhuur en huur geschiedt tegen den huurprijs van vier duizend gulden (f.4000-) per jaar bij vooruitbetaling te voldoen in twee halfjaarlijksche termijnen, verschijnende den laten Mei en den laten November van het huurjaar, telkens met 1/2 gedeelte ten kantore van den gemeenteontvanger.
Artikel 2.
Aan het gehuurde mag zonder schriftelijke toestemming van Burgemeester en Wethouders, geene andere toestemming worden gegeven dan van lokalen voor den Centralen en den plaatselijken Raad van Beroep of voor eventueel andere, onder het departement van Justitie ressorteerende instelligen.Het moet overeenkomstig die bestemming door den huurder warden gebruikt en mag niet ongebruikt worden gelaten. Het is den huurder niet geoorloofd het perceel geheel of gedeeltelijk in huur of in gebruik aan een ander af te staan zonder schriftelijke toestemming van Burgemeester en Wethouders. In deze verhuur en huur is niet begrepen een bij het perceel behoorende kelder, welke een afzonderlijken toegang heeft de zijde van de gracht en welke kelder door de Gemeente Utrecht te heren bate gebruikt of verhuurd kan worden, zoolang die kelder niet voor het bergen van archieven door het Rijk moedig is.
Artikel 3.
De huurder neemt voor zijn rekening alle onderhoud van het gehuurde de grove reparatiën daaronder begrepen.
Het gehuurde zal echter niet mogen worden verbouwd zonder schriftelijke toestemming van Burgemeester en Wethouders, terwijl al wat met die toestemming door den huurder mocht zijn gedaan of aangebracht, bij het verlaten van het gehuurde zonder vergoeding moet worden achtergelaten en aan de Gemeente verblijft.
Artikel 4.
De directie der gemeentewerken moet te allen tijde tot opneming van het gehuurde worden toegelaten.
Artikel 5.
De Gemeente betaalt de zakelijke belastingen. Alle andere belastingen of lasten, nu of in het vervolg van het gehuurde gegeven wordende of daar uitgaande, betaalt de huurder.
De kosten van het waterverbruik zijn voor rekening van den huurder en worden door dezen rechtstreeks aan de Gemeente Utrecht voldaan op door deze in te dienen nota's.
De Gemeente betaalt de kosten en rechten van dit huurcontract.
Artikel 6.
De betaling van de huurpenningen zal geschieden door middel van een assignatie telkens ten bedrage van een verschenen huurtermijn na inzending door de gebruikers van het perceel van een verklaring van huurvergoeding, ondertekend door de voorzitters van den Centralen en den plaatselijken Raad van Beroep.
Artikel 7.
Bij niet prompte voldoening van huurpenningen op tijd en wijze voorgeschreven of bij overtreding of niet-nakoming van eenige der verder ten deze gemaakte bepalingen, zal de huurder in verzuim zijn, uit kracht der verbintenis zelve door het enkel verloop van den termijn, door de overtreding of de niet-nakoming en zonder dat in verzuimstelling noodig is.
Dat verzuim zal Burgemeester en Wethouders kunnen leiden tot het nemen van het besluit tot het dadelijk doen eindigen van alle verdere huur en de huurder zal verplicht zijn, om binnen twee dagen na de beteekening van dit besluit, het gehuurde te ontruimen en te verlaten op straffe van na dien tijd daaruit en af te worden gezet op de wijze bij de wet bepaald.
De huurder is in wet geval in dit artikel omschreven verplicht, behalve de verschenen huurpenningen en de kosten, schaden en interessen, welke de Gemeente mocht hebben en lijden, doordat de huurder in gebreke blijft het gehuurde binnen den in de vorige alinea bedoelden termijn te ontruimen en te verlaten, aan de Gemeente als schadeloosstelling te betalen een bedrag gelijkstaande met den huurprijs van drie maanden.
Artikel 8.
Deze huurovereenkomst wordt aangegaan onder de ontbindende voorwaarde, dat zij zal eindigen op den dag waarop de wet de gemeente Utrecht niet meer mocht aanwijzen als zetel van den Centralen Raad van Beroep of dezen Raad zelf geheel mocht doen verdwijnen.
Artikel 9.
Voorzooveel bij deze overeenkomst van de bepalingen der wet niet is afgeweken, zijn partijen verplicht zich te gedragen naar de voorschriften betrekkelijk huur en verhuur van huizen in het Burgerlijk Wetboek opgenomen en zijn die bepalingen op deze overeenkomst van toepassing.
Artikel 10.
De huurder kiest terzake van deze overeenkomst domicilie ter griffie van de arrondissements-rechtbank te Utrecht Aldus overeengekomen en geteekend te 's-GRAVENHAGE/Utrecht den 9 Februari 1925/27 Januari 1925.
De Huurder,
get H. COLIJN.
Burgemeester en Wethouders voornoemd,
De Secretaris,
get J.de LANCE
De Burgemeester,
get. FOKEMA ANDREA
Voor gelijkluidend afschrift,
DE SECRETARIS-GENERAAL
VAN HET MINISTRIE VAN FINANCIEN,
get. de Vries.
Overeenkomst van 11 juni 1929
Nr. 8860/20 O.W. AFSCHRIFT 18/46
Nadere overeenkomst.
Burgemeester en Wethouders van UTRECHT, ten deze die Gemeente vertegenwoordigende en handelende krachtens en ter uitvoering van het raadsbesluit van 16 November 1928, Nr. 9860/13 O.J.., goedkeurd bij besluit van Gedeputeerde Staten van UTRECHT van 4 December 1928 3e afdeeling, Nr. 3223/2497, ter eene zijde,
en
De Staat der Nederlanden, voor wien ten deze, behoudens bekrachtiging door de Minister van Financiën, optreedt het Hoofd van den Rijksgebouwendienst,
ter andere zijde:
in aanmerking nemende, dat de Gemeente bij overeenkomst van 9/27 Februari 1925 aan den Staat heeft verhuurd het gebouw "Sic Semper staande aan den Trans Nr. 19 te UTRECHT, kadastraal bekend gemeente UTRECHT, Sectie B, Nr. 3191 zulks tegen vergoeding van een huurprijs van f.3.000.- 's-jaars, voor den tijd van één jaar, gerekend te zijn ingegaan den 17den Maart 1924 en onder bepaling, dat de huur na afloop van het huurjaar, ten hoogste gedurende tien jaren telkens met één jaar zal worden verlengd, indien niet ten minste zes maanden te voren de huur door een der partijen schriftelijk is opgezegd, in aanmerking nemende verder, dat deze huur sindsdien niet is geendigd,
alsmede dat
in genoemd gebouw door de Gemeente overeenkomstig daatoe gedaan verzoek van den Minister van Financiën een electrische lichtinstallatie is aangebracht
verklaren te zijn overeengekomen om in het bij genoemde huurovereenkomst bepaalde de volgende aanvullingen en wijzigingen aan te brengen
Artikel 1.
De Staat verklaart, dat de electrische lichtinstallatie, zooals die door de Gemeente te zijnen behoeve in genoemd gebouw Trans Nr. 19 is aangebracht, zijn goedkeuring wegdraagt. De Staat is verplicht deze lichtinstallatie, welke het eigendom van de Gemeente blijft, in goeden staat te onderhouden. Hij mag daarin zonder bijzondere toestemming van Burgemeester en Wethouders geen Wijzigingen aanbrengen.
Artikel 2.
De Staat zal met ingang van den eersten dag der maand volgende op die, waarin de aanleg der lichtinstallatie is gereed gekomen, t.w. van l Mei 1929 af, jaarlijks als vergoeding van de kosten van den aanleg van de lichtinstallatie boven den krachtens de in den aanhef aangehaalde huurovereenkomst verschuldigden huurprijs van f.3.000,- 's-jaars aan de Gemeente een bedrag verschuldigd zijn van f. 155.48, zijnde acht procent van bedoelde kosten van aanleg met inbegrip van de kosten van toezicht, welk bedrag elk half jaar tegelijk met de betaling van de huur op den len Mei en den lsten November voor de helft moet worden voldaan, zulks met dien verstande, dat bij nietweder inhuring van het gebouw door het Rijk na afloop van de loopende huur op 15 Maart 1935 het door de inmiddels betaalde verhoogingen nog niet gedekte gedeelte van de bedoelde kosten in eens aan de Gemeente worden uitgekeerd, doch tevens onder bepaling dat het Rijk ingeval van wederinhuring van het gebouw op het genoemde tijdstip de huurverhooging niet langer zal behoeven te betalen dan tot het tijdstip, waarop de aanlegkosten tot voormeld bedrag volledig zijn voldaan.
Artikel 3.
In de aangehaalde huurovereenkomst van 9 Februari 1925/27 Januari 1925 wordt een wijziging aangebracht in dier voege, dat in den aanhef daarvan in plaats van de woorden ‘voor den tijd van één jaar’, worden gelezen de woorden "voor den tijd van tien jaren" en dat uit dien aanhef vervallen de woorden: en mitsdien eindigende den 16den Maart 1925, doch onder bepaling, dat de huur na afloop van het huurjaar ten hoogste gedurende tien jaren telkens met een jaar zal worden verlengd indien niet ten minste zes maanden te voren de huur door een der partijen schriftelijk is opgezegd:"
Artikel 4.
In afwijking van het in artikel 3 der huur vereenkomst van 9 Februari 1925/27 Januari 1925 bepaalde zal het den Staat geoorloofd zijn bij het einde der huurovereenkomst de van zijnentwege in genoemd gebouw Trans Nr. 19 aangebrachte verlichtingsornamenten tot zich te namen zonder dat hij deswege tot eenige andere vergoeding gehouden zal zijn die van de door de wegneming veroorzaakte schade. Aldus nader overeengekomen en geteekend
te 's-GRAVENHAGE/UTRECHT, den 11den Juni 1929
Het Hoofd van den Rijksgebouwendienst
get. VERBREEK
Burgemeetster en Wethouders van UTRECHT,
De Secretaris, get J. de HAVE
De Burgemeester, get. FOCKEMA ANDREA.
GEODGEKEURD
's-GRAVANHAGE 18 Juni 1929 No. 46 Afd. R.G.B.
DE MINISTER VAN FINANCIEN
Voor den Minister
DE SECRETARIS-GENERAAL,
get. de VRIES
Voor Gelijkluidend Afschrift,
DE SECRETARIS-GENERAAL,
get. de VRIES.
Afgedane hogere beroepen
Invaliditeitswet en ouderdomswet
Aangebrachte en afgedane hogere beroepen
Aangebrachte hogere beroepen en invaliditeitswet
Invaliditeiteswet en Centrale Raad van Beroep
Centrale Raad van Beroep
Centrale Raad van Beroep
Rechtspraak betreffende ziektewet
Rechtspraak betreffende ziektewet
Beschrijving van de series en archiefbestanddelen
- Periode 1903-1929, I.
  - Bijzonder deel, A.
    - Registers van aanhangig gemaakte zaken, 1903-1923, 1.
      - Ongevallenwet, [1903-1923]; 1-70; 70 delen
        - uitspraaknummers 1-144, 1903, 1
        - uitspraaknummers 145-347, 1904, 2
        - uitspraaknummers 348-570, 1904, 3
        - uitspraaknummers 571-797, 1905, 4
        - uitspraaknummers 798-1066, 1905, 5
        - uitspraaknummers 1067-1264, 1906, 6
        - uitspraaknummers 1265-1485, 1906, 7
        - uitspraaknummers 1486-1706, 1906, 8
        - uitspraaknummers 1707-1904, 1907, 9
        - uitspraaknummers 1905-2102, 1907, 10
        - uitspraaknummers 2103-2325, 1907-1908, 11
        - uitspraaknummers 2326-2547, 1908, 12
        - uitspraaknummers 2548-2748, 1908, 13
        - uitspraaknummers 2749-2949, 1908, 14
        - uitspraaknummers 2950-3148, 1908-1909, 15
        - uitspraaknummers 3149-3345, 1909, 16
        - uitspraaknummers 3346-3566, 1909, 17
        - uitspraaknummers 3567-3763, 1909, 18
        - uitspraaknummers 3764-3962, 1909, 19
        - uitspraaknummers 3963-4158, 1909-1910, 20
        - uitspraaknummers 4159-4357, 1910, 21
        - uitspraaknummers 4358-4556, 1910, 22
        - uitspraaknummers 4557-4755, 1910, 23